【裁判字號】    97,台非,69
【裁判日期】    970222
【裁判案由】    違反毒品危害防制條例等罪定應執行刑
【裁判全文】
最高法院刑事判決                九十七年度台非字第六九號
上  訴  人  最高法院檢察署檢察總長
被      告  甲○○
上列上訴人因被告違反毒品危害防制條例等罪案件，對於台灣高
等法院中華民國八十八年六月三十日定應執行刑之確定裁定（八
十八年度聲字第六八九號），認為違法，提起非常上訴，本院判
決如下：
    主  文
原裁定關於違背法令之部分撤銷。
    理  由
非常上訴理由稱：「按判決不適用法則或適用不當者，為違背法
令，刑事訴訟法第三百七十八條定有明文；定應執行刑之裁定，
與科刑判決有同等效力，其確定裁定違背法令，自得提起非常上
訴；又裁判確定前犯數罪者，始併合處罰，刑法第五十條規定甚
明。查本件受刑人甲○○所犯附表編號１罪判決確定日期為八十
六年九月九日，編號２罪之犯罪日期在該判決確定之前，合於數
罪併罰條件。惟編號３罪之犯罪日期為八十五年十月間至八十六
年十一月十一日止（見台灣高等法院八十八聲字第六八九號卷七
頁反面、十一頁），顯在編號１罪判決確定之後，並不合數罪併
罰要件。原審未加詳查，逕就附表編１、２、３罪裁定合併定其
應執行刑，自有適用法則不當之違背法令。案經確定，爰依刑事
訴訟法第四百四十一條、第四百四十三條提起非常上訴，以資糾
正。」等語。
本院按判決不適用法則或適用不當者，為違背法令，刑事訴訟法
第三百七十八條定有明文。又數罪併罰有二裁判以上者，固得依
刑法第五十一條之規定定其應執行之刑，惟應以裁判確定前犯數
罪為前提，若於一罪之裁判確定後又犯他罪者，自應於他罪科刑
裁判確定後，與前罪之刑併予執行，不得適用刑法第五十一條之
規定，定其應執行刑。司法院釋字第九十八號解釋意旨亦釋明：
裁判確定後另犯他罪，不在數罪併罰規定之列。經查被告甲○○
所犯施用安非他命、轉讓禁藥、販賣安非他命等三罪，均經法院
判決確定，而所犯施用安非他命罪，經台灣高等法院於民國八十
六年九月九日判決確定，則於該案判決確定前所犯之罪，始得依
刑法第五十三條規定定應執行之刑。查被告所犯轉讓禁藥罪之犯
罪時間為八十四年十二月底至八十五年五月間，固可依法定應執
行之刑，惟被告所犯販賣安非他命之時間為八十五年十月間至八
十六年十一月十一日止，依前開說明，應不在數罪併罰規定之列
，不得一併與其他二罪定其應執行之刑。乃原審未予查明，竟將
之一併定其應執行之刑為有期徒刑八年，顯有適用法則不當之違
背法令。案經確定，非常上訴意旨執以指摘，洵有理由。但原裁
定尚非不利於被告，應僅將原裁定關於違背法令之部分撤銷，以
資糾正。
據上論結，應依刑事訴訟法第四百四十七條第一項第一款前段，
判決如主文。
中    華    民    國  九十七  年    二    月  二十二  日
                      最高法院刑事第八庭
                          審判長法官  洪  清  江
                                法官  石  木  欽
                                法官  韓  金  秀
                                法官  陳  晴  教
                                法官  張  清  埤
      本件正本證明與原本無異
                                      書  記  官
中    華    民    國  九十七  年    三    月    三    日
                                                 w


司法院資訊處製作；財團法人民間司法改革基金會備份。
